臺灣高雄地方法院刑事判決　　　　　　　　　　　　　　九十年度訴字第四九六號
　　公　訴　人　臺灣高雄地方法院檢察署檢察官
　　被　　　告　乙○○
　　指定辯護人　本院
右列被告因違反毒品危害防制條例案件，經檢察官提起公訴（八十九年度偵字第九一
二五號），本院判決如左：
    主  文
乙○○無罪。
    理  由
一、公訴意旨略以：被告乙○○基於販賣第二級毒品安非他命之犯意，於民國八十九
    年四月初某日，在高雄市○○路與青年路口，以一小包新台幣（下同）一千元之
    價格，販賣第二級毒品安非他命予甲○○一次。又甲○○（所涉販賣第二級毒品
    部分，嗣緝獲後另結）基於販賣第二級毒品安非他命之概括犯意，連續於：(1)八
    十九年三月五日晚間十時許，在高雄市榮民總醫院門口；(2)同年四月十五日晚間
    八時許，在高雄市○○路與青年路口，以三錢重五千元之價格，販賣第二級毒品
    安非他命予乙○○；嗣於八十九年四月二十一日下午三時三十分許，在高雄市○
○區○○路七十九巷口內，甲○○再以三小包五千元之價格，販賣第二級毒品安
    非他命予乙○○時，為警當場查獲，並於甲○○身上皮帶內扣得安非他命一小包
    ，及甲○○遇警畏懼而棄置於地之安非他命三小包，及在乙○○身上扣得其向甲
    ○○購買毒品之代價現金五千元；因此始據甲○○之供述，查悉上開時、地乙○
    ○販賣安非他命予甲○○一情，因認被告乙○○涉犯毒品危害條例第四條第二項
    之販賣第二級毒品罪嫌云云。
二、按犯罪事實應依證據認定之，無證據不得推定其犯罪事實，又不能證明被告犯罪
    者，應諭知無罪之判決，刑事訴訟法第一百五十四條、第三百零一條第一項前段
    分別定有明文。次按認定犯罪事實應依證據，為刑事訴訟法所明定，故被告否認
    犯罪事實所持之辯解，縱屬不能成立，仍非有積極證據足以證明其犯罪行為，不
    能遽為有罪之認定，最高法院著有三十年上字第一八三一號判例意旨可資查考。
    再按，我國刑事訴訟法採職權主義，對證據之種類殊少設有限制，是證人於警局
    以言詞陳述製作成警訊筆錄，已於審判期日踐行書證之調查程序，並予被告答辯
    之機會，固與刑事訴訟第一百五十九條專就證人之陳述方式為限制，即不得以書
    面代到庭之陳述者不同，非不得採為證據；惟該證人審判外之陳述之證明力如何
    ，仍須經調查、補強並與事實相符，始得採為被告有罪判決之認定基礎（最高法
    院七十六年度二二四號、八十五年度台上字第二二五五號判例意旨參照）。
三、質之被告乙○○，堅決否認有何公訴人所指之販賣第二級毒品犯行，辯稱：伊未
    曾販賣安非他命予甲○○，甲○○亦未曾販賣安非他命予伊，查獲當日係伊與甲
    ○○共同出資向綽號「小迪」者購買安非他命，伊與甲○○之警訊供述均不實在
    ，係警察說一定要有一個人是販毒者，伊等才會互相指控對方販賣等語。
四、經查：
（一）公訴人認被告乙○○涉犯上開販賣第二級毒品罪嫌，係以證人甲○○於警訊中
      之指訴為其唯一論據。而被告與甲○○於八十九年四月二十一日下午三時三十
      分許一同為警查獲，並扣得如事實欄所示之毒品安非他命及現金，而該次查扣
      之白色粉末經送請高雄醫學大學附設中和紀念醫院檢驗結果，認係第二級毒品
      安非他命（驗前毛重五點六五公克、驗後毛重五點六公克），有卷附該院檢驗
      報告一紙可稽等情，固為被告所不否認，惟該次被告與甲○○於警訊中係互相
      指控對方始為販毒者，有警訊筆錄在卷可稽，渠等警訊筆錄之真實性本即有疑
      。又證人甲○○固於警訊中指稱：伊於八十九年四月初在光華路與青年路口，
      以一小包一千元之價格，向乙○○購買第一級毒品海洛因施用云云，惟證人於
      偵查及本院調查中均堅稱：伊於警訊時所述不實在，查獲當日係伊與乙○○合
      資向「小迪」購買安非他命，因警察說一定要有一人是出賣人，伊才指稱係向
      乙○○購買毒品等語（本院九十年四月十九日訊問筆錄），前後供述不一；參
      以該次查獲後，警方係先對被告乙○○製作警訊筆錄，再對甲○○製作筆錄一
      節，有警訊筆錄所載之時間可憑，足徵證人甲○○係因被告乙○○先供述其有
      販毒情事，挾怨報復始為上開指述甚明，證人於警訊之證言是否可採，即非無
      疑。又八十九年三、四月份之被告乙○○與甲○○聯絡毒品交易所用之行動電
      話（分別為0000000000號、0000000000號）通聯紀錄，
      於本案繫屬於本院時，即已因逾保存期限六個月而無資料留存一節，此有中華
      電信及遠傳電信股份有限公司之函文及本院刑案電話查詢登記表各一紙在卷可
      按，從而並無通聯紀錄可供本院查核審究渠二人於警訊之指述孰為真實，此外
    ，復查無任何證據足資佐認被告確有公訴人所指此次之販賣安非他命犯行，揆
      諸首揭判例意旨及說明，證人甲○○上開審判外之陳述（警訊證詞）既無補強
      證據可供佐憑，自難採為認定被告犯罪事實之唯一證據。
（二）至被告與甲○○於偵查及本院訊問時雖一致辯稱：查獲當日係伊等共同出資向
      「小迪」購買毒品，然經本院隔離訊問之結果，渠等二人對於該次如何聯絡小
      迪購買毒品、搭乘何種交通工具前往、交付金錢之方式與數額、該綽號「小迪
      」者如何前來及已否交付毒品予二人等各項細節，所為供述均顯生歧異（見本
      院九十年四月十九日訊問筆錄）；而本院函請高雄市政府警察局對被告上揭供
      述情詞為測謊鑑驗，亦無法有效比對鑑判，有該局九十一年三月二十日高市警
      鑑字第（０九一）0000000號鑑驗通知書一紙在卷可參，被告上揭供述
      情詞之真實性固非無疑，惟為警查獲之該次犯行，顯與公訴人前開所指之被告
      販賣安非他命予甲○○之犯行無關，況縱認被告與甲○○對於查獲當日合資向
      小迪購買之辯解無可採信，本件並無其他積極事證可資佐證被告有上揭日期之
      販毒犯行，已如前述，即難僅據被告所舉之反證不能成立一節，遽以推斷被告
      確有此部分犯行。此外，本院復查無其他積極證據足資證明被告有何公訴人所
      指之販賣第二級毒品之犯行，參照首揭法條及說明，不能證明被告犯罪，應為
      其無罪之諭知。
據上論斷，應依刑事訴訟法第三百零一條第一項前段，判決如主文。
本案經檢察官劉河山到庭執行職務。
中      華      民      國    九十一    年      五      月      九      日
                              臺灣高雄地方法院刑事第六庭
                                      審判長  法  官  趙家光
                                              法  官  洪榮家
                                              法  官  林韋岑
右正本證明與原本無異。
如不服本判決，應於判決送達後十日內，向本院提出上訴狀。
                                              書記官  林誠桂
中      華      民      國    九十一    年      五      月      九      日
